【裁判字號】    99,簡上,237
【裁判日期】    990622
【裁判案由】    電子遊戲場業管理條例
【裁判全文】
臺灣高雄地方法院刑事判決             99年度簡上字第237號
上  訴  人
即  被  告  甲○○
上列上訴人即被告因違反電子遊戲場業管理條例案件，不服本院
高雄簡易庭中華民國99年4 月16日99年度審簡字第1602號第一審
刑事簡易判決（聲請簡易判決處刑案號：99年度偵字第6432號）
，提起上訴，本院管轄之第二審合議庭判決如下：
    主  文
上訴駁回。
甲○○緩刑貳年，並應向公庫支付新臺幣參萬元。
    事實及理由
一、按被告以外之人於審判外之陳述，雖不符合刑事訴訟法第15
    9 條之1 至第159 條之4 之規定，但經當事人於審判程序同
    意作為證據，法院審酌該言詞陳述或書面陳述作成時之情況
    ，認為適當者，亦得為證據。當事人、代理人或辯護人於法
    院調查證據時，知有第159 條第1 項不得為證據之情形，而
    未於言詞辯論終結前聲明異議者，視為有前項之同意，刑事
    訴訟法第159 條第1 項及第159 條之5 分別定有明文。查本
    判決下列所引用之各該被告以外之人於審判外之陳述，雖均
    屬傳聞證據，惟均經當事人於法院審判期日中表示無意見，
    而不予爭執，且迄至言詞辯論終結前亦未再聲明異議，本院
    審酌此等證據資料製作時之情況，尚無違法不當及證明力明
    顯過低之瑕疵，亦認為以之作為證據應屬適當，故揆諸前開
    規定，應認前揭證據資料均例外有證據能力。
二、本案經本院審理結果，認原審判決認事用法及量刑均無不當
    ，應予維持，並引用原審判決書（含檢察官聲請簡易判決處
    刑書）所載之事實、證據及理由。
三、上訴人即被告甲○○上訴意旨以：伊坦承有聲請簡易判決處
    刑書所載之犯行，惟請求給予緩刑宣告等語。
四、本院既認原審認事用法並無違誤，所量處之刑度亦屬妥適，
    上訴人於本院審理時已自白犯罪，並請求判處緩刑，上訴意
    旨已未指摘原判決有何不當，其上訴為無理由，應予駁回。
    惟念及上訴人前未曾受有期徒刑以上刑之宣告，有卷附臺灣
    高等法院被告前案紀錄表1 件可佐，茲念其僅因一時失慮，
    以致誤罹刑章，諒以經此偵審程序，理當知所警惕，信無再
    犯之虞，且檢察官於本院審理時當庭請求對上訴人為附負擔
    之緩刑宣告，本院亦認前開所宣告之刑以暫不執行為適當，
    爰併予諭知緩刑2 年，以啟自新。又為確保上訴人日後能記
    取教訓、謹慎行事，本院乃認除前開緩刑宣告外，另有賦予
    其一定負擔之必要，經斟酌上訴人購買本件電子遊戲機並擺
    設於檳榔攤內供不特定人把玩，對社會秩序危害程度非鉅等
    情，爰併予諭知上訴人應向公庫支付新臺幣3 萬元，以期符
    合本件緩刑之目的。
據上論斷，應依刑事訴訟法第455 條之1 第1 項、第3 項、第36
8 條，刑法第74條第1 項第1 款、第2 項第4 款，判決如主文。
本案經檢察官余彬誠到庭執行職務。
中    華    民    國    99    年    6     月    22    日
                   刑事第十八庭  審判長法  官  李東柏
                                       法  官  周佳佩
                                       法  官  陳芸珮
以上正本證明與原本無異。
不得上訴。
中    華    民    國    99    年    6     月    22    日
                                       書記官  蔡淑貞

司法院資訊處製作；財團法人民間司法改革基金會備份。
